臺灣屏東地方法院簡易民事判決
                               110年度屏簡字第98號
原      告  周勝雄  
被      告  黃煥永  

上列當事人間給付票款事件，本院於民國111年2月23日言詞辯論
終結，判決如下：
    主  文
被告應給付原告新臺幣（下同）400,000元，及自民國110年8月5
日起至清償日止，按年息6％計算之利息。
訴訟費用由被告負擔。
本判決第一項得假執行，但被告於假執行實施前以新臺幣400,00
0元為原告預供擔保後，得免為假執行。
    事實及理由
一、按「訴狀送達後，原告不得將原訴變更或追加他訴。但有下
    列各款情形之一者，不在此限：一、被告同意者。．．被告於
    訴之變更或追加無異議，而為本案之言詞辯論者，視為同意
    變更或追加。」此民事訴訟法第255條第1項第1款及第2項定
    有明文。經查，本件原告原係以如附表所示編號1之支票聲
    請支付命令，請求被告應給付原告新臺幣（下同）15萬元，
    並自109年10月6日起至清償日止，按週年利率6％計算之利息
    等語〔見本院109年度司促字第13513號卷（下稱支付命令卷
    ）第1-6、17頁〕，嗣於訴訟進行中追加如附表所示編號2之
    支票，請求被告給付40萬元，及自110年8月5日起至清償日
    止，按年息6％計算之利息等語（見本院卷第77-84、91頁）
    ，被告無異議而為本案言詞辯論（見本院卷第91、92頁），
    則依上開規定，原告訴之追加即屬合法，應予准許。
二、原告主張：原告持有被告名義所簽發如附表所示之支票2紙
    ，詎屆期提示，竟未獲付款，爰依票據之法律關係提起本件
    訴訟等語，並聲明：如主文第1項所示。
三、被告則以：系爭支票上「黃煥永」之印文，確係以其所有之
     印章所蓋，惟系爭支票非被告簽發，而係訴外人林國輝冒
    用 其名義申請支票並盜用其印章簽發等語，資為抗辯。並
    聲明 ：原告之訴駁回。
四、得心證之理由：
  ㈠按「在票據上簽名者，依票上所載文義負責。」、「發票人
    應照支票文義擔保支票之支付。」、「．．第二章第九節關於
    追索權之規定，除第八十五條第二項第一款、第二款、第八
    十七條、第八十八條、第九十七條第一項第二款、第二項及
    第一百零一條外，．．均於支票準用之。」。「支票到期不獲
    付款時，執票人於行使或保全支票上權利之行為後，對於背
    書人、發票人及支票上其他債務人得行使追索權。」、「發
    票人、承兌人、背書人及其他票據債務人，對於執票人連帶
    負責」、「執票人向支票債務人行使追索權時，得請求自為
    付款提示日起之利息，如無約定利率者，依年利六釐計算。
    」此票據法第5條第1項、第126條、第144條準用第85條第1
    項及第96條第1項、第133條分別定有明文。查原告主張持有
    被告義簽發之系爭支票2紙，屆期提示遭退票不獲付款等情
    ，業據提出系爭支票及退票理由單為證（見支付命令卷第5 
    頁及本院卷第83、123頁），應認原告主張為真實。從而，
    原告依票據之法律關係請求如主文第一項所示，為有理由，
    應予准許。
  ㈡又按印章由自己蓋用，或由有權使用之人蓋用為常態，由無
    權使用之人蓋用為變態，故主張變態事實之當事人，應就此
    負舉證責任。次按支票為無因證券，執票人行使票據上權利
    ，就支票之取得，有無正當原因，或有無對價關係，自不負
    證明之責。又發票人欄之印章如為真正，即應推定該支票亦
    屬真正。申言之，得據以判斷該支票係為發票人作成。倘主
    張其印章係被盜用時，則被盜用之事實，按諸舉證責任分配
    之原則，轉應由為此主張者負舉證責任。被告雖以前詞置辯
    ，然被告自陳系爭支票2紙上發票人欄位「黃煥永」之印章
    為真正（見本院卷第91頁），則依上開說明，被告自應就其
    印章遭林國輝盜用乙事負舉證之責。被告雖提出刑事告訴狀
    、受理刑事案件報案三聯單、臺灣中小企業銀行仁大分行被
    告支票帳戶明細表、新鈴汽車公司員工薪資表等為證（見本
    院卷第35-58頁），然新鈴汽車公司員工薪資表僅能證明林
    國輝為為該公司員工，而刑事告訴狀、受理刑事案件報案三
    聯單，僅能證明被告對林國輝提出侵占、偽造有價證券、偽
    造文書、盜用印章等刑事告訴之事實而已，至於臺灣中小企
    業銀行仁大分行被告支票帳戶明細表只能證明該支票帳戶往
    來明細，但綜合上開證據，尚不足以認定有被告所指林國輝
    冒用其名義申請支票並盜用其印章簽發乙情，且被告迄至本
    件言詞辯論終結前均未再舉證以實其說，故被告所辯自難採
    信。
  ㈢從而，原告依票據法律關係，請求發票人即被告按發票文義
    負給付系爭支票2紙之票款40萬元之責任，及自110年8月5日
    起至清償日止，按年息6％之利息，核屬有據，應予准許。
五、本件事證已臻明確，兩造其餘攻擊防禦方法，與本件判決結
    果，尚無影響，爰不逐一論述，附此敘明。
六、本件係就民事訴訟法第427 條第1 項訴訟適用簡易程序所為
    被告敗訴判決，依同法第389 條第1 項第3 款規定，應依職
    權宣告假執行。並依同法第392 條第2 項規定，依職權宣告
    被告為原告預供擔保後，得免為假執行。
七、訴訟費用負擔之依據：民事訴訟法第78條。
中　　華　　民　　國　　111 　年　　3 　　月　　9 　　日
                        屏東簡易庭  法  官  曾吉雄
正本係照原本作成。
如對判決上訴，須於判決送達後廿日內向本院提出上訴狀，其未
表明上訴理由者，應於提出上訴後二十日內向本院補提理由書狀
（均須按他造當事人之人數附繕本）。
如委任律師提起上訴者，應一併繳納上訴審裁判費。
中　　華　　民　　國　　111 　年　　3 　　月　　9 　　日
                                    書記官  潘豐益
附表
編號 發票人 發票日 （民國）   票據金額 　（新臺幣） 票據號碼 提示日 （民國） 付款人 1 黃煥永 109年10月6日 150,000元 AI0000000 109年10月6日 臺灣中小企業銀行仁大分行 2 黃煥永 109年9月28日 250,000元 AI0000000 109年9月28日 臺灣中小企業銀行仁大分行